【裁判字號】    99,交易,112
【裁判日期】    990630
【裁判案由】    公共危險等
【裁判全文】
臺灣苗栗地方法院刑事判決             99年度交易字第112號
公  訴  人  臺灣苗栗地方法院檢察署檢察官
被      告  乙○○
上列被告因公共危險等案件，經檢察官提起公訴（99年度偵字第
511 號），本院依簡式審判程序審理，判決如下：
    主  文
乙○○犯不能安全駕駛動力交通工具罪，處有期徒刑參月，如易
科罰金，以新台幣壹仟元折算壹日。又犯過失傷害罪，處有期徒
刑貳月，如易科罰金，以新台幣壹仟元折算壹日。應執行有期徒
刑肆月，如易科罰金，以新台幣壹仟元折算壹日。
    犯罪事實及理由
一、本件犯罪事實與證據名稱與檢察官起訴書均相同，茲引用如
    附件，惟其中關於車號Q8-1705 號自用小客車之駕駛人原誤
    植為「陳明德」，應更正記載為「甲○○」。另於證據名稱
    部分，增列被告於審判中之自白。
二、量刑理由
    審酌被告先前無任何犯罪紀錄，此有臺灣高等法院被告前案
    紀錄在卷可憑，且於審理中直接認罪，未為無益爭執；關於
    酒醉駕車部分，被告行為時之呼氣酒精濃度高達每公升1.78
    2 公克，且無照駕駛，情節嚴重，應從重量刑；關於過失傷
    害部分，經鑑定結果，被告酒精濃度過量且無照駕駛重機車
    ，於夜間未開啟燈光且未注意車前狀況，為肇事原因，對方
    駕駛人並無肇事因素（偵卷第56頁），過失情節非輕，事後
    亦無力對被害人為任何賠償（偵卷第49頁），惟被告係以機
    車與對方自小客車撞擊，被害人因此受傷，部分原因係因宿
    疾所致（偵卷第12頁）及其他等一切情狀，各量處如主文所
    示之刑及易科罰金之折算標準，並依法定其應執行刑，暨易
    科罰金之折算標準。
三、本判決係依刑事訴訟法第310 條之2 、第454 條第1 、2 項
    製作，依法僅記載當事人欄、主文、犯罪事實、證據名稱以
    及應適用之法條，其中因犯罪事實及證據名稱與檢察官起訴
    書相同，並依法予引用。另量刑理由因有必要，爰特別記載
    如上。
四、應適用法條：
（一）刑事訴訟法第273 條之1 第1 項、第299 條第1 項前段、
      第310 條之2 、第454 條第1 、2 項。
（二）刑法第185 條之3 、第284 條第1 項、第41條第1 項前段
      、第51條第5 款。
（三）刑法施行法第1 條之1 第1 項、第2 項前段。
五、如不服本判決，應於判決送達之日起10日內，向本院提起上
    訴。
本案經檢察官陳怡龍到庭執行職務。
中    華    民    國    99    年    6     月    30    日
                  刑事第二庭    法  官  蔡 志 宏
本件正本證明與原本無異。
如不服本判決應於收受判決後10日內向本院提出上訴書狀，並應
應敘述具體理由。其未敘述上訴理由者，應於上訴期間屆滿後20
日內向本院補提理由書( 均須按他造當事人之人數附繕本) 「切
勿逕送上級法院」。告訴人或被害人如對本判決不服者，應具備
理由請求檢察官上訴，其上訴期間之計算係以檢察官收受判決正
本之日期為準。
                                書記官  廖 仲 一
中    華    民    國    99    年    7     月    2     日
附錄論罪科刑之法條
刑法第185 條之3
服用毒品、麻醉藥品、酒類或其他相類之物，不能安全駕駛動力
交通工具而駕駛者，處1 年以下有期徒刑、拘役或科或併科15萬
元以下罰金。
刑法第284 條第1 項
因過失傷害人者，處6 月以下有期徒刑、拘役或500 元以下罰金
，致重傷者，處1 年以下有期徒刑、拘役或500 元以下罰金。

司法院資訊處製作；財團法人民間司法改革基金會備份。
